【裁判字號】    97,上訴,2635
【裁判日期】    970808
【裁判案由】    毒品危害防制條例
【裁判全文】
臺灣高等法院刑事判決                97年度上訴字第2635號
上  訴  人
即  被  告  甲○○
上列上訴人因毒品危害防制條例案件，不服臺灣板橋地方法院97
年度訴字第1452號，中華民國97年5月5日第一審判決（起訴案號
：臺灣板橋地方法院檢察署97年度毒偵字第1574號），提起上訴
，本院判決如下：
    主  文
原判決撤銷。
甲○○施用第一級毒品，累犯，處有期徒刑拾月。扣案之注射針
筒壹支沒收。又施用第二級毒品，累犯，處有期徒刑伍月。應執
行有期徒刑壹年，扣案之注射針筒壹支沒收。
    事  實
一、甲○○前因施用毒品案件，經原審法院以90年度毒聲字第48
    25號裁定送觀察、勒戒後，認無繼續施用毒品之傾向，於民
    國92年1月30日釋放出所，並經臺灣嘉義地方法院檢察署檢
    察官以92年度毒偵字第11號為不起訴處分確定。復因施用第
    一級、第二級毒品案件，經本院以94年度上訴字第3774號判
    處有期徒刑1年2月、8月，應執行有期徒刑1年8月確定。
    再因竊盜案件，經原審法院以95年度易緝字第66號判處有期
    徒刑1年2月確定，其上開二案並經本院以95年度聲字第1847
    號裁定應執行有期徒刑2年8月，再經本院以96年度聲減字第
    1666號裁定減為應執行有期徒刑1年4月，於96年8月8日縮刑
    期滿執行完畢。明知海洛因、甲基安非他命經毒品危害防制
    條例列為第一級、第二級毒品，不得施用、持有，詎其仍未
    戒除毒癮，基於施用第一級毒品海洛因、第二級毒品甲基安
    非他命之犯意，於97年1月29日接受採尿時回溯前96小時之
    某時，在不詳地點以吸食器燒烤吸取煙霧之方式，施用第二
    級毒品安非他命一次。於97年1月29日19時許，在臺北縣蘆
    洲市○○○路212號「網際先鋒」網咖廁所內，將第一級毒
    品海洛因放入針筒內加水稀釋後，再注射至體內，施用第一
    級毒品。為警於同日21時10分許，在上述「網際先鋒」網咖
    廁所內查獲，並扣得其所有供施用毒品所用之注射針筒一支
    ，經採尿液送驗後而悉上情。
二、案經臺北縣政府警察局三重分局報請臺灣板橋地方法院檢察
    署檢察官偵查起訴。
    理  由
一、訊據上訴人即被告甲○○對於施用第一級、第二級毒品犯行
    坦承不諱，其為警採集尿液送驗呈海洛因代謝物嗎啡類、甲
    基安非他命陽性反應，有臺灣檢驗科技股份有限公司97年2
    月21日出具之編號CH/2008/20024號濫用藥物檢驗報告一紙
    在卷可稽，並有扣案之注射針筒一支足佐，被告自白施用第
    一、二級毒品核與事實相符。被告於原審審理時供稱係將海
    洛因與安非他命放在一起以針筒注射之方式施用毒品，惟查
    被告於警詢時供承將海洛因加水稀釋後放入注射針筒內施打
    ，於本院調查時供承海洛因係以注射之方式施打，安非他命
    係以燒烤之方式施用，查安非他命係結晶體甚難以水稀釋注
    射施打。綜上，被告於原審供稱安非他命及海洛因一起加水
    稀釋注射施打，尚難採信，自應以本院所供為可採，附此敘
    明。被告曾因施用毒品案件，經原審法院以90年度毒聲字第
    4825號裁定送觀察、勒戒後，認無繼續施用毒品之傾向，於
    92年1月30日釋放出所，並經臺灣嘉義地方法院檢察署檢察
    官以92年度毒偵字第11號為不起訴處分確定，有上開不起訴
    處分書、本院被告前案紀錄表一份可按。被告於觀察勒戒執
    行完畢釋放後五年內再犯本件施用毒品犯行，堪以認定。
二、查海洛因、甲基安非他命分別為毒品危害防制條例第2條第2
    項第1款、第2款明定之第一級、第二級毒品，均不得持有、
    施用。核被告甲○○所為，係犯毒品危害防制條例第10條第
    1項之施用第一級毒品罪、同條第2項之施用第二級毒品罪。
    其施用海洛因及安非他命前後持有海洛因及安非他命之低度
    行為，應為施用之高度行為所吸收，均不另論罪。被告施用
    第一級、第二級毒品，方法不同，犯意各別，應予分論併罰
    。被告有事實欄所載之犯罪科刑執行紀錄，有本院被告前案
    紀錄表可憑，其受有期徒刑執行完畢五年內故意再犯本件有
    期徒刑以上之罪，為累犯，應依刑法第47條第1項規定加重
    其刑。
三、原審因而予以論罪科刑，固非無見。惟查，被告係分別施用
    第一、二級毒品，有如上述，原審認係同時注射施用第一、
    二級毒品，認定事實自屬錯誤。被告上訴，以其先後有施用
    毒品三案，請求依接續犯之規定論處，指摘原判決不當。查
    修正後於95年7月1日施行之刑法，業已刪除連續犯之規定，
    改採一罪一罰原則，被告請求依接續犯論處，核無理由。惟
    原判決既有可議，自應由本院將之撤銷改判。爰審酌被告經
    觀察、勒戒仍未戒除施用毒品之惡習，衡其素行、犯罪之動
    機、目的、手段、品行及坦承犯行之犯後態度等一切情狀，
    就施用第一級毒品部分量處有期徒刑拾月，就施用第二級毒
    品部分量處有期徒刑伍月。並定應執行刑為有期徒刑壹年。
    扣案之注射針筒一支，為被告所有供其施用第一級海洛因所
    用之物，業據其自承在卷，依刑法第38條第1項第2款規定宣
    告沒收。
據上論斷，應依刑事訴訟法第369條第1項前段、第364條、第299
條第1項前段，毒品危害防制條例第10條第1項、第2項、第23條
第2項，刑法第11條前段、第51條第5款、第47條第1項、第38條
第1項第2款，判決如主文。
本案經檢察官蔡薰慧到庭執行職務。
中    華    民    國    97    年    8     月    8    日
                  刑事第十二庭  審判長法  官  蔡永昌
                                      法  官  蘇素娥
                                      法  官  陳榮和
以上正本證明與原本無異。
施用第一級毒品部分如不服本判決，應於收受送達後十日內向本
院提出上訴書狀，其未敘述上訴之理由者並得於提起上訴後十日
內向本院補提理由書（均須按他造當事人之人數附繕本）。
其餘不得上訴。
                                      書記官  林吟玲
中    華    民    國    97    年    8     月    8    日
附錄：本案論罪科刑法條全文
毒品危害防制條例第10條
施用第一級毒品者，處六月以上五年以下有期徒刑。
施用第二級毒品者，處三年以下有期徒刑。


司法院資訊處製作；財團法人民間司法改革基金會備份。
